臺灣高等法院刑事判決　　　　　　　 93年度上易字第2065號
上　訴　人
即　被　告　甲○○
上列上訴人因竊盜案件，不服臺灣桃園地方法院九十三年度易字
第二七五號，中華民國九十三年九月二十四日第一審判決（起訴
案號：臺灣桃園地方法院檢察署九十三年度偵字第一九三二號）
，提起上訴，本院判決如下：
    主  文
上訴駁回。
    事  實
一、甲○○前於民國（下同）八十年間因竊盜案件，經臺灣桃園
    地方法院判處有期徒刑十月確定，並自八十年十二月二日起
    算執行，至八十一年八月十五日執行完畢（惟非累犯），竟
    仍不知悛悔，復基於意圖為自己不法所有之概括犯意，先後
    於：(一)九十二年十二月二十八日五時十分許，持其所有手套
    乙個、客觀上足以對人之生命、身體構成危害之兇器螺絲起
    子三支、金屬外殼手電筒乙支、扳手二支及剪刀乙支（以上
    物品均係以扣案之二只手提袋裝著），在桃園縣桃園市○○
    ○街一八一號前，先損壞乙○○所有停放在該處之九Ｌ─八
    五三九號自用小客車右後車窗玻璃後（毀損部分犯行，業據
    乙○○於偵查中撤回告訴在案），再著手竊取上開九Ｌ─八
    五三九號自用小客車內之汽車音響乙台，惟尚未拆下得手之
    際，即遭乙○○當場發覺報警到場逮捕甲○○本人到案，並
    扣得上開手套乙個、螺絲起子三支、金屬外殼手電筒乙支、
    扳手二支、剪刀乙支及手提袋二只。(二)九十三年四月二十六
    日二時許，持其所有客觀上足以對人之生命、身體構成危害
    之兇器自製螺絲起子二支及彈弓乙支，在桃園縣桃園市○○
    街一四五巷十八號前，先損壞莊昌翰所有停放在該處之自用
    小客車右後車窗玻璃後（毀損部分犯行未據告訴），再竊得
    上開自用小客車內之重低音喇叭乙台、擴大機乙台及莊昌翰
    所有置放在上開自用小客車內之數位相機乙台、名片夾乙個
    、隨身碟乙台及黑色長皮夾乙個（內有
    照、ＩＣ健保卡、中國信託銀行信用卡、富邦商業銀行信用
    卡各乙張及汽車駕駛執照二張）。(三)九十三年五月一日十時
    許，持其所有上開兇器自製螺絲起子二支及彈弓乙支，在桃
    園縣桃園市○○路龍安停車場內，先損壞簡如玉所有停放在
    該處之三Ｐ─五三五０號自用小客車前擋風玻璃後（毀損部
    分犯行未據告訴），再竊得簡如玉所有置放在上開三Ｐ─五
    三五０號自用小客車內之姬龍雪牌手錶乙只（含保證書二紙
    ）。(四)九十三年七月二十四日一時許，持其所有自備鑰匙乙
    只，在桃園縣桃園市○○路○段一九一號前，竊得張全帆所
    有置放該處之ＳＨＣ─七六五號機車乙輛，供己日常代步之
    用。(五)九十三年七月二十四日八時許（非屬夜間），持其所
    有客觀上足以對人之生命、身體構成危害之兇器玻璃切割器
    乙支（惟該玻璃切割器未據扣押在案），在桃園縣龜山鄉○
    ○路二八０巷五號地下停車場內（無故侵入住宅部分犯行未
    據告訴），先損壞黃向陽所有停放在該處之ＤＶ─八一八七
    號自用小客車左後車窗玻璃後（毀損部分犯行亦未據告訴）
    ，再竊得黃向陽所有置放在上開ＤＶ─八一八七號自用小客
    車內之行動電話手機乙支、語言翻譯機乙台、語言學習機乙
    支、高速公路回數票二十張、公事包乙個、大門磁卡乙張、
    郵局提款卡乙張。嗣甲○○於九十三年五月十一日遭原審法
    院依法通緝後，始經警於九十三年七月二十四日十七時三十
    分許，在其桃園縣中壢市○○路二十號六樓住處內逮捕甲○
    ○本人到案，並扣得上開鑰匙乙支、自製螺絲起子二支、彈
    弓乙支，簡如玉所有姬龍雪手錶乙支（含上開保證書二紙，
    均據簡如玉領回），莊昌翰所有
    乙張、ＩＣ健保卡乙張、皮夾乙個、汽車駕駛執照二張（均
    據莊昌翰領回），張全帆所有上開機車乙輛（業據張全帆領
    回）及黃向陽所有上開行動電話手機乙支、郵局金融卡乙張
    、大門磁卡乙張（均據黃向陽領回）。
二、案經桃園縣政府警察局桃園分局報請臺灣桃園地方法院檢察
    署檢察官偵查起訴。
    理  由
一、右揭事實一(一)至(五)之犯行均據上訴人即被告甲○○於原審、
    本院審理時坦承不諱，核與被害人乙○○、莊昌翰、簡如玉
    、張全帆、黃向陽五人分別於警訊及偵查中指述之情節，均
    相符合，復有扣案之上開手套乙個、手提袋二只、螺絲起子
    三支、自製螺絲起子二支、金屬外殼手電筒乙支、扳手二支
    、剪刀乙支、鑰匙乙支、彈弓乙支及其照片乙份，被害人乙
    ○○、莊昌翰、簡如玉、張全帆、黃向陽五人分別領回上開
    贓物時所簽立之贓物認領保管單及其照片各乙份在卷可稽，
    足堪認定，是被告上開之犯行已臻明確，應予依法論科。
二、查扣案之上開螺絲起子三支、自製螺絲起子二支、金屬外殼
    手電筒乙支、扳手二支、剪刀乙支及彈弓乙支之物，均屬金
    屬材質，或具銳利鋒面，或可供彈射硬物使用，在客觀上均
    足以對人之生命、身體構成危害，均屬兇器之一種。核被告
    右揭事實一(一)所為，係犯刑法第三百二十一條第二項、第一
    項第三款之攜帶兇器竊盜未遂罪；右揭事實一(二)(三)(五)所為，
    均係犯刑法第三百二十一條第一項第三款之攜帶兇器竊盜罪
    ；右揭事實一(四)所為，則係犯刑法第三百二十條第一項之竊
    盜罪。公訴人就被告右揭事實一(二)至(五)之犯行雖未起訴，惟
    因被告所為右揭事實一(二)至(五)之犯行與公訴人原起訴右揭事
    實一(一)之犯行間，有連續犯之裁判上一罪關係，應為公訴人
    原起訴部分之效力所及，自得併予審理，合先敘明。被告上
    開先後五次竊盜行為間，其時間緊接，所犯構成要件相同，
    顯係基於同一之概括犯意所為，為連續犯，應依刑法第五十
    六條之規定，論以情節較重之攜帶兇器竊盜（既遂）乙罪，
    並加重其刑。
三、原審以被告罪證明確，適用刑法第五十六條、第三百二十一
    條第一項第三款、第三十八條第一項第二款，並審酌被告前
    曾因竊盜案件，受有期徒刑十月執行完畢（惟非累犯），竟
    仍不知悛悔，復再先後五次攜帶上開自備鑰匙或上開兇器等
    物，竊取被害人乙○○、莊昌翰、簡如玉、張全帆、黃向陽
    五人所有之上開財物既遂或未遂，已損及被害人乙○○、莊
    昌翰、簡如玉、張全帆、黃向陽五人之權益，並嚴重破壞社
    會上財物之安全及被告犯罪後之態度等一切情狀，量處有期
    徒刑一年四月。復說明上開玻璃切割器乙支，雖未據扣押在
    案，惟既為被告所有供上開犯罪所用之物，業據被告供承在
    卷，復無法證明其已滅失不存在，自仍應與亦據被告供承均
    屬其所有供上開犯罪所用之物，即扣案之上開手套一個、手
    提袋二只、螺絲起子三支、自製螺絲起子二支、金屬外殼手
    電筒一支、扳手二支、剪刀乙支、鑰匙一支及彈弓一支，依
    刑法第三十八條第一項第二款之規定，均宣告沒收之。經核
    原判決上開認事用法，洵無違誤。被告上訴請求予以輕判，
    並辯稱其為事實一(二)、(三)之犯行時並未使用螺絲起子，僅使
    用彈弓云云，惟按攜帶兇器竊盜，只須行竊時攜帶具有危險
    性之兇器為已足，不以攜帶之初有無持用或行兇之意圖為必
    要；被告既於行竊之時攜帶螺絲起子，該工具客觀上具有危
    險性，自屬兇器之一種，縱被告當場未使用該隨身攜帶之螺
    絲起子以遂行其犯行，但仍符合刑法第三百二十一條第一項
    第三款攜帶兇器竊盜罪之構成要件；另被告所使用之金屬彈
    弓客觀上足以傷害人之身體，亦屬兇器之一種，被告坦承使
    用彈弓為上開事實一(二)、(三)之犯行等語，仍屬成立攜帶兇器
    竊盜罪無訛。又原審審酌全案之卷證資料及犯罪情節而對被
    告所科處之刑度，並無不當，被告上訴仍執前開情詞而指摘
    原判決不當，為無理由，應予駁回。
據上論斷，應依刑事訴訟法第368條，判決如主文。
本案經檢察官田炳麟到庭執行職務。
中　　華　　民　　國　　94　　年　　1 　　月　　14　　日
　　　　　　　　　刑事第十三庭  審判長法　官  劉景星
　　　　　　　　　　　　　　　　　    法　官  黃金富
                                      法  官  陳志洋
以上正本證明與原本無異。
不得上訴。
                                     書記官   王韻雅
中　　華　　民　　國    94　　 年　1　　　月　　17    日
附錄：本案論罪科刑法條全文
中華民國刑法第三百二十一條
犯竊盜罪而有左列情形之一者，處六月以上、五年以下有期徒
刑：
一  於夜間侵入住宅或有人居住之建築物、船艦或隱匿其內而犯之
    者。
二  毀越門扇、牆垣或其他安全設備而犯之者。
三  攜帶兇器而犯之者。
四  結夥三人以上而犯之者。
五  乘火災、水災或其他災害之際而犯之者。
六  在車站或埠頭而犯之者。
前項之未遂犯罰之。
